【裁判字號】    98,交抗,1191
【裁判日期】    980527
【裁判案由】    違反道路交通管理處罰條例
【裁判全文】
臺灣高等法院交通事件裁定            98年度交抗字第1191號
抗  告  人
即受處分人  甲○○
                    號
上列抗告人因違反道路交通管理處罰條例案件，不服臺灣桃園地
方法院中華民國98年 4月13日所為裁定（97年度交聲字第1798號
），提起抗告，本院裁定如下：
    主  文
抗告駁回。
    理  由
一、按汽車駕駛人行經有燈光號誌管制之交岔路口闖紅燈者，處
    新臺幣（下同）1,800元以上5,400元以下罰，並記違規點數
    3點，道路交通管理處罰條例第53條第1項、第63條第1項第3
    款分別定有明文。
二、原裁定意旨略以：抗告人即受處分人甲○○於民國97年 9月
    21日凌晨零時50分許，駕駛車號 1836-HD號自用小客車，由
    大溪直行桃園方向，行經桃園縣八德市○○路○段685巷口
    時，有闖紅燈之違規事實，業據證人即舉發之員警林毓凱到
    庭證述明確，受處分人之違規行為明確。原處分機關裁處受
    處分人2,700元罰鍰，並記違規點數3點，於法並無不合，本
    件異議無理由等語。
三、抗告意旨略以：原審以員警林毓凱之證詞，即認定受處分人
    闖紅燈，惟其證詞有多處與事實不符，且無採證之照片或其
    他證據可資證明，受處分人要求再次與林姓員警當庭對質，
    以釐清案情。受處分人於97年4月8日曾發生車禍被記點，監
    理站人員告誡受處分人於半年內（即同年4月8日至10月8日
    ）不可再違規，若被記達6點以上，將被扣駕照1個月，故這
    段期間受處分人均很謹慎駕駛，不可能再違規致影響自身權
    利。爰請撤銷原裁定，更為適當之裁定云云。
四、經查：
  (一)本件舉發員警林毓凱於原審證稱：本件交通違規舉發當天，
    其與同事執行取締交通違規任務，警車停在該路段加油站的
    對向旁邊，當時路上除其警車外，只有受處分人之車而已，
    受處分人在介壽路2段685 巷、介壽路2段路口闖紅燈，其與
    同事都有看到，就開車去追，受處分人經攔後，靠近583 巷
    口始停車，受處分人拒簽罰單，警方因此在罰單上記載拒簽
    字樣，當時受處分人有表示之前已被記6點，請警察不要開
    這張闖紅燈的罰單等語（見原審卷第28頁至第32頁），復有
    其後拍攝之現場照片及繪製之違規行徑路線圖附卷可稽（見
    原審卷第22頁、第23頁）。
  (二)按闖紅燈等交通違規行為，本係在瞬間發生，委由當場執行
    取締違規警員之判斷，並立即取締，此為達成維持交通秩序
    目的所必要。依現有交通法規，也未就舉發交通違規行為，
    限制於須以科學儀器所採證據，而摒除單憑執法人員舉發之
    相關規定，此觀之道路交通管理處罰條例第7條、第7條之1
    、第7條之2規定即明。因此，交通違規事件之舉發，雖未能
    提出現場違規照片以為佐證，法院亦僅能就現有之所有證據
    資料，包括供述及非供述證據，依據證據法則，憑以認定有
    無交通違規行為。本件舉發員警林毓凱以證人身分於原審經
    具結作證，並無具體事證足證其證言有偏頗或失實之處，當
    可信其證言為真；又其本身係桃園縣政府警察局八德派出所
    員警，執行公路交通違規稽查工作屬其重要職務之一，所為
    明確之證述，足認已排除誤判之可能性。
  (三)次按取捨證據及認定事實，乃法院職權之行使，其對於證據
    證明力所為之判斷，茍係基於吾人日常生活之經驗，而未違
    背客觀上應認為確實之定則，並已敘述其何以為此一判斷之
    理由，即無違法可言。原審已詳述認定受處分人確有上開違
    規之依據，而駁回異議，核無不合。受處分人猶執警員證述
    不實，其絕無闖紅燈之違規行為云云，提起抗告，為無理由
    ，應予以駁回。又本件事證已明，受處分人聲請另與舉發警
    員對質，亦屬無必要。
五、據上論結，應依道路交通案件處理辦法第26條，刑事訴訟法
    第412條，裁定如主文。
中    華    民    國    98    年    5     月    27    日
            刑事第十三庭  審判長法  官  曾德水
                                法  官  陳恆寬
                                法  官  趙文
以上正本證明與原本無異。
不得再抗告。
                                書記官  葉金發
中    華    民    國    98    年    6     月    1     日


司法院資訊處製作；財團法人民間司法改革基金會備份。
